【裁判字號】    92,易,504
【裁判日期】    921128
【裁判案由】    竊盜
【裁判全文】
臺灣屏東地方法院刑事判決                          九十二年度易字第五四號
    公  訴  人  臺灣屏東地方法院檢察署檢察官
    被      告  丙○○
右被告因竊盜等案件，經檢察官提起公訴（九十二年度偵字第二三二三號），本院判
決如左：
    主  文
丙○○共同意圖為自己不法之所有，以恐嚇使人將本人之物交付，處有期徒刑壹年貳
月。
    事  實
一、丙○○與綽號「矮子」、真實姓名年籍不詳之成年男子，共同基於意圖為自己不
    法所有之犯意聯絡，推由「矮子」於民國九十二年二月二十六日十九時二十分許
    ，在屏東市○○路四八二巷巷口「好媳婦超商」前，見吳水吉所有、由其子甲○
    ○使用中之車號ＬＢ—七０八九號自小客車停放在該處，甲○○下車後車輛尚未
    熄火，乃徒手竊取該輛自小客車，得手後推由丙○○基於恐嚇取財之犯意，利用
    甲○○放置於上開自小客車內之行動電話（門號為0000000000號）號
    碼記憶功能，搜尋出甲○○之妻劉慧敏之「0000000000號」電話號碼
    ，分別於同日十九時二十六分、十九時三十三分、十九時四十五分、十九時五十
    一分、十九時五十七分，接續五次撥打電話予甲○○，向甲○○恫稱「你要不要
    車子？」、「要車子的話需付一萬五千元（指新台幣，下同）贖回車子」等語，
    甲○○因恐其父之車輛無法取回且怕車輛被歹徒用以犯案而心生畏懼，與丙○○
    協商後同意支付一萬元之贖金，並依據丙○○之指示於同日二十時四分許前往屏
    東市和平陸橋第二支路燈處，將以塑膠袋包裹之一萬元現金由橋上丟下，丙○○
    現身撿取贖款離開現場，步行至停放上開自小客車之和平陸橋下和平路，準備駕
    駛上開自小客車離去之際，為埋伏之員警當場逮捕，並由其身上起出甲○○事前
    已抄錄鈔票號碼之千元通用紙鈔十張，且在旁邊尋獲遭竊之上開自小客車及行動
    電話。
二、案經屏東縣警察局屏東分局報請臺灣屏東地方法院檢察署檢察官偵查起訴。
    理  由
一、訊據丙○○固坦承有以被害人甲○○遭竊之手機撥打電話，要求甲○○支付贖金
    一萬元，並出面取贖之事實，惟矢口否認有竊取上開自小客車之行為，辯稱：並
    未偷車，當天是在「名人釣蝦場」遇到友人「矮子」，「矮子」說車主欠他一萬
    元，如果我幫他要到錢，他願意還我之前欠我的六千元，我才在車上打電話向車
    主要錢的，「矮子」在警察來時就跑掉了，我現在找不到他云云。經查：
    (一)被害人甲○○之父吳水吉所有、由被害人甲○○使用中之車號ＬＢ—七０八九
      號自小客車於上開時、地遭竊後，甲○○即於同日十九時二十六分許接獲由不
      詳姓名之男子以放置於遭竊之自小客車手機撥打其妻劉慧敏電話，要求支付一
      萬五千元贖金，才能拿回車子，經磋商後才以一萬元成交，雙方約定在屏東市
      和平陸橋第二支路燈處交贖，被害人將贖款丟下和平陸橋後，即看見被告出面
      取贖等情，業據被害人甲○○於警、偵訊及本院審理中時指訴歷歷，並有臺灣
      大哥大電信資訊連結作業查詢結果一紙及被害人甲○○事先抄錄之千元鈔票號
      碼一張在卷可稽，與被告丙○○自白其撥打勒贖電話並出面取贖之情節相符，
      應堪採信。
    (二)被告雖一再辯稱上開自小客車是綽號「矮子」之人竊取後開至屏東市○○路「
      名人釣蝦場」，再由伊出面聯絡車主云云，然被告於警訊時即供稱「『矮子』
      曾向我借六千元，當天『矮子』打電話告訴我，他要把他偷到的小客車交給我
      ，叫我向車主要錢，『矮子』跟我說錢拿到後要還我六千元，他在電話中跟我
      說該部車輛的車牌號碼及顏色，目前停放在屏東市和平陸橋下，我就前往停車
      地點，發現該車前後車窗都搖下來，鑰匙還插在車上，我還在前乘座的置物箱
      內發現一支手機」等語（見九十二年二月二十七日警訊筆錄），其於檢察官初
      訊時亦供稱「事前我不知道他偷車，是他（指「矮子」）打電話告訴我車停放
      何處，我於是到車子停放地點察看，並且進入車內向車主要一萬五千元，討價
      後以一萬元成交，因為『矮子』之前欠我六千元，我向他催討，他就教我用這
      個方法去要錢」等語（見九十二年核退字第六頁），兩次供述均未提及在「名
      人釣蝦場」遇到「矮子」之事；且本件自小客車於屏東市○○路遭竊後僅六分
      鐘，被害人甲○○即接獲被告丙○○打來的勒贖電話，發話基地台位置依據卷
      附「臺灣大哥大電信資訊連結作業查詢結果」為屏東市○○路五二三號五樓，
      距離被告所謂之「民生路名人釣蝦場」甚遠，毫無地緣關係，是被告辯稱是在
      「名人釣蝦場」遇到「矮子」，「矮子」才將竊得之小客車交給伊云云，顯為
      卸責之詞，不足採信。又被告辯稱因「矮子」欠伊錢，才會將竊得之小客車交
      給伊出面勒贖，以贖金中之六千元抵還欠款云云，惟依被告所言，被告為「矮
      子」的債主，衡情「矮子」躲避被告唯恐不及，豈會將其獨力竊得之車輛交由
      被告處理？「矮子」如何能確定被告會依約僅僅取走贖金中之六千元而不會將
      所有贖金吞沒？況且又是在竊得車輛後立即通知被告，被告始得以在車輛遭竊
      後六分鐘之第一時間即以電話向被害人勒贖，被告上開所辯，在在與常理不符
      ，亦不足採信。以該車遭竊後六分鐘，被害人甲○○即接獲勒贖電話，及甲○
      ○與出面勒贖之歹徒（即被告丙○○）通話時，有聽到兩個人在交談之聲音（
      見本院九十二年七月十七日訊問筆錄）等情節以觀，應是被告丙○○與綽號「
      矮子」之人共同竊取上開自小客車後，再推由被告出面勒贖及取贖。
    (三)被害人甲○○雖稱「接獲歹徒勒贖電話時並沒有什麼情緒反應」等語，然其亦
      稱「歹徒打電話來時，我太太很緊張，那部車子雖然很破舊，但是是我爸爸的
      車子，我怕拿不回來，也怕被拿去作案，所以才去報警，想說拿一萬元博一下
      ，警察說丟報紙就好，我不願意」等語，參以證人乙○○即本案承辦員警證稱
      「是被害人自己要付錢的，不是我們要求被害人拿錢出來」等語，被害人甲○
      ○不願意以報紙充當贖金騙取歹徒，而願意以現金支付贖金，再參照其上開陳
      述，顯見被告恫稱之「你要不要車子？」、「要車子的話需付一萬五千元贖回
      車子」等語，已使被害人甲○○主觀上心生畏懼，唯恐無法取回車輛，被告上
      開行為已達「以將來之惡害恫嚇他人使他人心生畏懼」之程度，應無疑義。
    (四)綜上所述，被告所辯上情，均屬卸責之詞，不足採信，本件事證明確，被告犯
      行，洵堪認定。
三、核被告丙○○所為，係犯刑法第三百二十條第一項之竊盜罪及同法第三百四十六
    條第一項之恐嚇取財罪。被告與綽號「矮子」、真實姓名年籍不詳之成年男子就
    竊盜行為與恐嚇取財行為間，均有犯意之聯絡及行為之分擔，為共同正犯。又被
    告雖先後五次打電話恐嚇被害人甲○○取款，然各該行為係為達取得同一取財之
    結果而為之各個舉動，各行為之獨立性極為薄弱，依一般社會健全觀念難以強行
    分離，且被告主觀上當然有自始至終在各階段中為恐嚇取財之意思，認各個舉動
    不過為犯罪行為之一部份，係行為接續而完成整個犯罪，顯基於單一犯意接續所
    為，應包括於一行為予以評價，為接續犯，應論以實質上一罪（最高法院八十六
    年度臺上字第三二九五號判例參照）。被告所犯上開二罪間，有方法結果之牽連
    關係，為牽連犯，應從一重之恐嚇取財罪處斷。爰審酌被告不思循合法正當途徑
    謀求財富，竟偷竊汽車，並向被害人恐嚇交付金錢，所為非但使被害人之財產權
    受有損害，更嚴重影響社會治安，且犯罪後猶飾詞狡辯，態度不佳等一切情狀，
    量處如主文所示之刑，以資懲儆。
據上論斷，應依刑事訴訟法第二百九十九條第一項前段，刑法二十八條、第三百二十
條第一項、第三百四十六條第一項、第五十五條，罰金罰鍰提高標準條例第一條前段
，判決如主文。
本案經檢察官蔡榮龍到庭執行職務。
中      華      民      國    九十二    年     十一     月    二十八    日
                                      臺灣屏東地方法院刑事第四庭
                                          審判長法  官簡志瑩
                                                法  官陳松檀
                                                法  官陳姵君
右正本證明與原本無異。
如不服本判決應於收受本判決送達後十日內向本院提出上訴書狀，其未敘述上訴理由
者，並得於提起上訴後十日內向本院補提理由書狀（均須按他造當事人之人數附繕本
 ）「切勿逕送上級法院」
                                          書記官  許倬維
中      華      民      國    九十二    年     十一     月    二十八    日
附錄論罪法條：
中華民國刑法第三百四十六條
 (單純恐嚇罪)
意圖為自己或第三人不法之所有，以恐嚇使人將本人或第三人之物交付者
，處六月以上五年以下有期徒刑，得併科一千元以下罰金。
以前項方法得財產上不法之利益，或使第三人得之者，亦同。
前二項之未遂犯罰之。


司法院資訊處製作；財團法人民間司法改革基金會備份。
